最高法院刑事判決　　　　　　一○○年度台上字第五二六三號
上　訴　人　黃○○
上列上訴人因家暴妨害性自主案件，不服台灣高等法院台南分院
中華民國一○○年七月二十日第二審判決（一○○年度上訴字第
一○四號，起訴案號：台灣台南地方法院檢察署九十九年度偵字
第五○號），提起上訴，本院判決如下：
    主  文
上訴駁回。
    理  由
按刑事訴訟法第三百七十七條規定，上訴於第三審法院，非以判
決違背法令為理由，不得為之。是提起第三審上訴，應以原判決
違背法令為理由，係屬法定要件。如果上訴理由書狀並未依據卷
內訴訟資料，具體指摘原判決不適用何種法則或如何適用不當，
或所指摘原判決違法情事，顯與法律規定得為第三審上訴理由之
違法情形，不相適合時，均應認其上訴為違背法律上之程式，予
以駁回。本件原判決維持第一審論處上訴人黃○○犯攜帶兇器強
制性交而凌虐罪累犯罪刑之判決，駁回其與檢察官在第二審之上
訴。已詳敘認定犯罪事實之依據及憑以認定之理由。從形式上觀
察，原判決並無任何違背法令之處。查證據之取捨及事實之認定
，為事實審法院之職權，茍其判斷無違經驗法則或論理法則，即
不能任意指為違法。原判決依憑告訴人Ａ女（姓名詳卷）、證人
顏○○、Ｂ女（姓名詳卷）分別於警詢、偵查中之證詞，卷附財
團法人奇美醫院柳營分院診斷證明書與病歷及割腕傷勢照片、財
團法人台灣基督長老教會新樓醫院麻豆分院受理疑似性侵害事件
驗傷診斷書與乳房傷勢照片及該醫院回函、外觀有破損之紅色外
套一件與照片、帶勾塑膠伸縮繩索二條，與警方在上訴人所駕駛
車號 SX-1065號自用小客車副駕駛座腳踏墊上，採得數根毛髮，
在駕駛座椅套上採得精液斑之搜索扣押筆錄、扣押物品目錄表、
勘察採證報告，以及上開跡證經送驗結果，帶勾塑膠伸縮繩索及
毛髮，均檢出Ａ女同一女性DNA-STR型別，與Ａ女DNA-STR型別相
符，精液斑檢出之DNA-STR型別，則與上訴人DNA-STR相符之內政
部警政署刑事警察局鑑定書等證據資料，參酌卷內其他證據調查
之結果，綜合判斷，以Ａ女指稱遭上訴人以繩索綑綁而後強制性
交等情，應係真實。而上訴人辯解當日中午前往台南市後壁區之
汽車保養廠，案發時不在場，在汽車副駕駛座之狹小空間內，難
進行性器官交合，Ａ女所陳違反常情云云，係不可採，認上訴人
確有如原判決事實欄一(一)所載之攜帶兇器強制性交而凌虐罪之犯
行，已詳敘其取捨證據及認定事實之心證理由，所為論斷與經驗
法則及論理法則俱無違背，亦無所指僅以帶勾塑膠伸縮繩索殘留
Ａ女皮屑之DNA 跡證遽認上訴人犯行之情形或判決理由不備、違
背證據法則之違法情形存在。上訴意旨未依據卷證資料，具體指
摘原判決如何違背法令，置原判決之論敘於不顧，徒為事實上之
爭辯，謂並未於副駕駛座採得Ａ女血跡之證據，Ａ女所述與事實
不符云云，對原審採證認事及其他自由裁量職權行使，任意指摘
，難謂已符合首揭法定上訴要件。其上訴違背法律上之程式，應
予駁回。
據上論結，應依刑事訴訟法第三百九十五條前段，判決如主文。
中    華    民    國  一○○  年    九    月  二十二  日
                      最高法院刑事第十一庭
                          審判長法官  陳  世  淙  
                                法官  陳  東  誥  
                                法官  何  菁  莪  
                                法官  施  俊  堯  
                                法官  洪  曉  能  
本件正本證明與原本無異
                                      書  記  官  
中    華    民    國  一○○  年    九    月  二十六  日
                                                      v